【裁判字號】    98,訴,559
【裁判日期】    980731
【裁判案由】    毒品危害防制條例
【裁判全文】
臺灣臺北地方法院刑事判決               98年度訴字第559號
公  訴  人  臺灣臺北地方法院檢察署檢察官
被      告  乙○○
                    （另案在臺灣臺南監獄執行中）
指定辯護人  許永昌律師
上列被告因違反毒品危害防制條例案件，經檢察官提起公訴（98
年度偵緝字第270 號），本院判決如下：
    主  文
乙○○犯如附表編號至所示之罪，各處如附表編號至所
示之刑及從刑。應執行有期徒刑伍年陸月，扣案含第二級毒品甲
基安非他命、MDMA、MDA 成分之丸錠顆（驗餘淨重共計壹點零
陸公克）、第二級毒品甲基安非他命伍包（驗餘淨重共計點伍
陸公克），均沒收銷燬之；扣案裝盛裝盛甲基安非他命之塑膠袋
伍個、分裝袋佰貳拾個、電子磅秤貳台、帳冊壹張、門號
0000000000號行動電話SIM 卡壹張，均沒收；未扣案犯罪所得財
物新臺幣貳仟元，沒收之，如全部或一部不能沒收時，以其財產
抵償之。
    事  實
一、乙○○前曾於民國96年間因施用毒品案件，經臺灣板橋地方
    法院於96年11月9 日以96年度毒聲字第2469號裁定送觀察、
    勒戒後，因認無繼續施用毒品之傾向，於97年2 月27日執行
    完畢出所，經臺灣板橋地方法院檢察署檢察官於97年3 月27
    日為不起訴處分確定，且明知甲基安非他命、MDMA、MDA 業
    經毒品危害防制條例列為第二級毒品，不得非法持有、施用
    、販賣，猶不知悔改，而分別為下列行為：
  (一)乙○○基於施用第二級毒品甲基安非他命之犯意，於97 年9
    月4 日11時，在位於臺北縣三重市○○街之藏愛汽車旅館房
    間內，以將甲基安非他命毒品摻入其所有玻璃球吸食器內（
    未扣案，應認已滅失）燒烤吸食煙霧之方式，施用第二級毒
    品甲基安非他命1 次。
  (二)乙○○於不詳時間，在不詳地點，向姓名、年籍不詳綽號「
    阿文」之成年人士以每顆新臺幣（下同）300 元代價購買含
    有第二級毒品甲基安非他命、MDMA、MDA 成分之丸錠3 顆後
    ，而於斯時起持有該含有第二級毒品甲基安非他命、MDMA
    、MDA 成分之丸錠3 顆（驗餘淨重共計1.06公克）。
  (三)乙○○於不詳時間，在不詳地點，向姓名、年籍不詳綽號「
    阿文」之成年人士購得甲基安非他命毒品後，竟起意以高於
    原購入之價格，販售第二級毒品甲基安非他命予不特定人圖
    利，並以其所使用門號0000000000號行動電話1 支作為販售
    毒品聯絡工具。乙○○基於販售第二級毒品甲基安非他命之
    犯意：
  (1)於97年8 月初某日，經甲○○（施用部分已於觀察勒戒執行
    完畢後，經臺灣板橋地方法院檢察署檢察官為不起訴處分）
    撥打前揭行動電話向乙○○洽購甲基安非他命毒品，待2 人
    達成以新臺幣（下同）1, 000元代價買賣甲基安非他命毒品
    之合意並約定交貨地點後，乙○○隨即持第二級毒品甲基安
    非他命1 包（數量約1.2 公克）至指定交貨地點即臺北縣三
    重市○○○路某汽車旅館內，將該甲基安非他命毒品交付予
    甲○○，並向甲○○收取1,000 元之代價。
  (2)於97年9 月4 日18時許，經甲○○再撥打前揭行動電話向乙
    ○○洽購甲基安非他命毒品，待2 人達成以1, 000元代價買
    賣甲基安非他命毒品之合意並約定交貨地點後，乙○○隨即
    持第二級毒品甲基安非他命1 包（數量約1.3 公克）至指定
    交貨地點即臺北縣三重市○○○路某汽車旅館內，將該甲基
    安非他命毒品交付予甲○○，並向甲○○收取1,000 元之代
    價。
二、嗣乙○○於97年9 月4 日晚間，駕駛車牌號碼：F9－7672號
    自小客車搭載甲○○，行經臺北市中山區○○○路511 號前
    ，因交通違規而為警員攔檢，且於盤查時，因乙○○自行打
    開車輛車門，當場為警目視察覺副駕駛座下腳踏板處置放有
    毒品，經乙○○同意搜索該車，在該車內扣得含第二級毒品
    甲基安非他命、MDMA、MDA 成分之丸錠3 顆（驗餘淨重共計
    1.06公克）、第二級毒品甲基安非他命5 包（驗餘淨重共計
    3.56公克），及其所有且供裝盛上開甲基安非他命用之塑膠
    袋5 個、供販賣甲基安非他命毒品所用之分裝袋323 個、電
    子磅秤2 台、帳冊1 張、門號0000000000號行動電話SIM 卡
    1 張。
三、案經臺北市政府警察局中山分局報請臺灣臺北地方法院檢察
    署檢察官偵查起訴。
    理  由
壹、證據能力：
    按未經被告詰問之被告以外之人於偵查中向檢察官所為之陳
    述，依刑事訴訟法第159 條之1 第2 項之規定，原則上屬於
    法律規定為有證據能力之傳聞證據，於例外顯有不可信之情
    況，始否定其得為證據。是得為證據之被告以外之人於偵查
    中所為之陳述，因其陳述未經被告詰問，應認屬於未經合法
    調查之證據，並非無證據能力，而禁止證據之使用。惟是否
    行使詰問權，屬被告之自由，倘被告於審判中捨棄詰問權，
    或證人客觀上有不能受詰問之情形，自無不當剝奪被告詰問
    權行使之可言（參見最高法院98年度台上字第1032號判決意
    旨參照）。查證人甲○○於偵查中之陳述，已依法具結，有
    卷內結文1 份在卷可稽，且衡諸該陳述之作成並無顯不可信
    之情況，因認具有證據能力，又證人甲○○於本院審理中到
    庭作證並進行交互詰問，已足以保障被告與辯護人之對質詰
    問權，而本院於審判期日依法定程序提示證人甲○○之證述
    並告以要旨，而為合法調查後，自得將證人甲○○於偵查中
    之證述採為證據。
貳、實體方面：
一、茲就犯罪事實各項分述如下
  (一)犯罪事實欄一(一)所示被訴施用第二級毒品甲基安非他命犯行
    部分：
    此部分犯罪事實，業經被告於本院審理時坦承不諱（見本院
    98年7 月16日審判筆錄第7 頁），且被告為警查獲時所採尿
    液經送檢驗結果，呈甲基安非他命陽性反應，有臺灣尖端先
    進生技醫藥股份有限公司濫用藥物檢驗報告1 份在卷可稽（
    見97年度毒偵字第3089號偵查卷第81頁），足徵被告前開施
    用毒品自白，與事實相符合，堪予採信。又按施用毒品案件
    而曾觀察、勒戒或強制戒治執行完畢釋放後，5 年以內再犯
    毒品危害防制條例第10條之施用毒品罪行者，即應依法追訴
    進入刑事訴訟程序審理，此觀毒品危害防制條例第23條第2
    項規定甚明。經查被告前有如事實欄所述之施用毒品犯行，
    有臺灣高等法院被告前案紀錄表在卷可憑，是被告係於曾受
    觀察、勒戒執行完畢釋放後，5 年內再犯毒品危害防制條例
    第10條之罪，自應依法論科。
  (二)犯罪事實欄一(二)所示被訴持有第二級毒品犯行部分：
    此部分犯罪事實，業經被告於本院審理時坦承不諱（見本院
    98年7 月16日審判筆錄第7 頁），且扣案之丸錠經送鑑驗結
    果，確實含有第二級毒品甲基安非他命、MDMA、MDA 成分，
    此有臺北市政府警察局鑑驗通知書1 份在卷可稽（見97年度
    偵字第20511 號偵查卷第114 頁）。又被告自承於97年9 月
    4 日11時，在位於臺北縣三重市○○街之藏愛汽車旅館房間
    內，施用第二級毒品甲基安非他命1 次，如前所述，且該次
    經警員對之採集尿液送檢驗結果，被告尿液中僅檢驗出甲基
    安非他命毒品，並未檢驗出含有甲基安非他命、MDMA、MDA
    毒品，此有前開臺灣尖端先進生技醫藥股份有限公司濫用藥
    物檢驗報告在卷可佐（見97年度毒偵字第3089號偵查卷第81
    頁）。則被告若有施用扣案含有甲基安非他命、MDMA、MDA
    毒品成分之丸錠，理論上應可檢驗出此3 種毒品為是，顯見
    被告並無施用上開含甲基安非他命、MDMA、MDA 3 種毒品成
    分之丸錠，而僅持有該含甲基安非他命、MDMA、MD A毒品成
    分之丸錠，甚為明確。基此，足認被告前開自白，與事實相
    符合，堪予採信。
  (三)犯罪事實欄一(三)所示被訴販賣第二級毒品犯行部分：
    訊據被告固不否認有於97年8 月初、97年9 月4 日各交付第
    二級毒品甲基安非他命（重量分別約為1.2 公克、1.3 公克
    ）予證人甲○○收執，並向證人甲○○各收取1,000 元之事
    實（見本院98年5 月21日準備程序筆錄第2 頁），惟矢口否
    認有何販賣第二級毒品甲基安非他命之犯行，辯稱：伊自己
    有在吸毒，有毒品管道，證人甲○○乃請託伊代為向上游毒
    品購買毒品或是2 人一起出錢向上游購買毒品而已，伊並沒
    有販賣甲基安非他命毒品給證人甲○○云云，及被告之指定
    辯護人為被告辯護稱：依證人甲○○於鈞院作證之內容，可
    知被告並非以販賣之意思交付毒品予證人甲○○，被告應僅
    成立幫助施用第二級毒品罪嫌云云。經查：
  (1)此部分之犯罪事實，已經證人甲○○於偵查中證述明確（見
    97年度偵字第20511 號偵查卷第102 頁至第103 頁）。且扣
    案之顆粒經送驗結果，均含毒品甲基安非他命成份（驗餘淨
    重共計3.56公克），此臺北市政府警察局鑑驗通知書1 份在
    卷可稽（見97年度偵字第20511 號偵查卷第114 頁）。此外
    ，並有卷附臺灣板橋地方法院檢察署檢察官97年度毒偵字第
    9234號不起訴處分書1 份（即證人甲○○經送觀察勒戒後，
    經檢察官為不起訴處分，見本院卷附）及分裝袋323 個、電
    子磅秤2 台、帳冊1 張、門號0000000000號行動電話SIM 卡
    1 張等物品扣案可資佐證。
  (2)雖被告以前揭情節置辯。惟查：
  依證人甲○○於偵查中證稱：伊有施用毒品安非他命毒品，
    毒品是向被告購買的。伊與被告是國中同學，在聊天中得知
    被告有在販賣安非他命毒品。伊是撥打被告使用之門號0000
    000000號行動電話，與被告聯絡。總共向被告購買過2 次安
    非他命毒品。第1 次是在97年9 月4 日前之的幾天，地點是
    在臺北縣三重市○○○路汽車旅館，是現金交易，當時伊購
    買1,000 元毒品。第2 次是在97年9 月4 日晚間6 、7 點時
    ，伊打電話給被告約在臺北縣三重市○○○路汽車旅館交易
    ，是現金交易，是跟被告買1,000 元毒品等語明確（見97年
    度偵字第20511 號偵查卷第102 頁至第103 頁）；本院審理
    中再證稱：其中1 次是在97年8 月初在三重市○○○路汽車
    旅館交錢給被告等語（見本院98年7 月2 日審理程序第9 頁
    ）。而證人甲○○與被告為朋友關係，並無恩怨存在，此為
    被告所不爭執，證人甲○○應無故意虛偽陳述之必要，況且
    ，以本案乃係被告於97年9 月4 日晚間，駕駛車牌號碼：F9
    －7672號自小客車搭載證人甲○○時，行經臺北市中山區○
    ○○路511 號前，因交通違規而為警員攔檢，始查獲證人甲
    ○○等情，此亦為被告所不否認，則依此情觀之，證人甲○
    ○為警查獲後，供出曾向被告購買甲基安非他命毒品之情，
    尚稱合理，並無違背常情之處，顯見證人甲○○亦無誣陷被
    告之意，再參以證人甲○○本次為警查獲後，經警員對之採
    集尿液送檢驗結果，確實呈甲基安非他命陽性反應，並經臺
    灣板橋地方法院裁定送觀察、勒戒等情，此有臺灣板橋地方
    法院檢察署檢察官97年度毒偵字第9234號不起訴處分書1 份
    在卷可憑，核均與證人甲○○前揭證述內容吻合。
  又觀諸扣案帳冊內載：「碰碰18,000」等字樣（見97年度偵
    字第20511 號偵查卷第37頁），而上開帳冊記載文義，依被
    告於偵查中供稱：伊曾賣安非他命毒品給叫碰碰的人等語（
    見97年度偵字第20511 號偵查卷第88頁），足見被告確實有
    在從事販賣毒品之行為（此部分未經檢察官起訴），而與證
    人甲○○前揭證述內容相符合，是本院認證人甲○○前開證
    稱，應屬實情。
  此外，本案尚查獲被告所有電子磅秤2 台、分裝袋323 個等
    物品，雖被告有前揭施用毒品行為，如前所述，然被告於吸
    食第二級毒品時，衡情應無需使用電子磅精確秤用，亦不須
    準備多量分裝袋，將毒品予以分裝之必要為是。反觀，該電
    子磅秤乃用於精確量秤毒品重量、分裝袋則係可供分裝毒品
    ，出售使用，此均為一般人熟知之販賣毒品者所需使用之物
    ，被告為警查獲時竟持有上開電子磅秤、大量分裝袋等物品
    ，益徵被告確實有如犯罪事實欄一(三)(1)、(2)所示之從事販售
    第二級毒品之情，至為明確。
  證人甲○○雖於本院審理中附和被告供詞，改稱：伊要施用
    毒品時，會找被告，2 人一起出資向他人購買毒品。因為被
    告有認識出售毒品的人等語（見本院98年7 月10日審理筆錄
    ），然經本院詢問證人甲○○是否知悉是被告向何人、以何
    金額代為購入己身或購買2 人所需之毒品時，證人甲○○則
    答稱：不知道被告向何人購買毒品、買入金額等語（見本院
    98 年7月2 日審判筆錄第10頁），足見彼等間顯未曾討論一
    同出資向何人購買毒品，買受多少毒品，如何分攤毒品之合
    資購買或代購毒品之情形甚明，況且，證人甲○○此部分陳
    稱，本院非但查無證據證明係屬實在，反足證明其事後更異
    之詞，與事實不符，自難逕信。
  (3)按販賣毒品係違法行為，非可公然為之，亦無公定之價格，
    無論瓶裝或紙包，均可任意分裝增減分量，而每次買賣之價
    差，亦隨時依雙方資力、關係之深淺、需求之數量、來源是
    否充裕、販賣者是否渴求資金、查緝是否嚴緊、購買者被查
    獲時供述購買對象之可能性之風險評估等，而異其標準，非
    可一概而論，販賣之利得除經坦承及價量俱臻明確外，委難
    察得實情，販賣之人從價差或量差中牟利方式雖異，但其圖
    利之非法販賣行為則一，販賣毒品之行為，事涉重典，苟無
    利潤可圖，被告殊無任意將安非他命毒品讓與他人之可能，
    是被告雖否認有販賣第二級毒品甲基安非他命之行為，但仍
    難執其辯詞遽行推翻已明確之前證，且被告與證人甲○○間
    雖為朋友，然渠等並無特殊情誼關係，就其交易之過程觀之
    ，並無原價轉讓之可能，顯見被告係販賣第二級毒品甲基安
    非他命以圖利，被告有營利之意圖，亦堪認定。又依證人甲
    ○○前揭偵查中之證詞，本院認被告於97年8 月初、97年9
    月4 日18時許分2 次販賣甲基安非他命毒品予證人甲○○之
    所得各為1, 000元。
  (4)綜上所述，被告此部分辯解，不足採信。事證明確，其販賣
    甲基安非他命毒品之犯行，堪予認定，應依法論科。
二、按甲基安非他命、MDMA、MDA 均屬毒品危害防制條例第2條
    第2 項第2 款所規範之第二級毒品，不得施用、非法持有及
    販賣。故核，被告於如犯罪事實欄一(一)所示部分，所為係犯
    毒品危害防制條例第10條第2 項施用第二級毒品罪，其施用
    上揭毒品前持有第二級毒品之低度行為，為其施用之高度行
    為所吸收，不另論罪；於如犯罪事實欄一(二)所示部分，所為
    係犯毒品危害防制條例第11條第2 項之持有第二級毒品罪；
    於如犯罪事實欄一(三)(1)、(2)所示部分，所為均係犯毒品危害
    防制條例第4 第2 項之販賣第二級毒品既遂罪，被告於各次
    非法販賣第二級毒品甲基安非他命前、後之非法持有第二級
    毒品甲基安非他命之低度行為，應各為其非法販賣之高度行
    為所吸收，均不另論罪。被告於如犯罪事實欄一(三)(1)、(2)所
    示犯行，其所販售毒品予他人施用，所為固均屬非是，惟念
    其因一時貪念而觸法，且所販毒品次數僅2 次，每次數量不
    多，與販賣毒品之數量達數公斤以上之危害情形不同，誠屬
    法重情輕，倘對其販賣甲基安非他命毒品之犯行科以法定最
    輕本刑之刑，實嫌過重，衡情尚有可憫恕之處，爰俱依刑法
    第59條之規定，就被告於如犯罪事實欄一(三)(1)、(2)所示2 次
    販賣毒品罪各減輕其刑。被告所犯上開4 罪，犯意各別，行
    為互殊，所犯構成要件不同，應分別論罪，合併處罰。另被
    告行為後，毒品危害防制條例第4 條、第11條等條文業已修
    正，並經總統於98年5 月11日公布，惟本次修正條文，涉及
    多項授權法規修正或訂定，須有一定施行日期，以完備相關
    法令修訂及行政作業程序，其主管機關法務部立法原意亦認
    為本次修正條文應回歸同條例第36條規定，自公布後6 個月
    施行（臺灣高等法院繫所屬法院因應新修正毒品危害防制條
    例施行法律問題研討會結論參照），是本案就此部分尚無新
    舊法比較之問題，併此指明。爰審酌被告明知毒品戕害身心
    甚為嚴重，其竟陷於毒癮而難以自拔，施用毒品，危害己身
    健康，更持有第二級毒品、販賣第二級毒品牟利，所為均屬
    非是，參以被告犯罪後，僅坦承部分犯行，及其持有第二級
    毒品數量，暨被告之品性、生活狀況、智識程度等一切情狀
    ，分別量處如主文所示之刑，並定其應執行之刑。又本諸前
    述理由，本院認對被告科以有期徒刑5 月、3 月，3 年8 月
    、3 年8 月，應執行有期徒刑5 年6 月即足收懲處之效，公
    訴人求處有期徒刑20年顯屬過重，要難依其所請。
三、沒收部分：
    按毒品危害防制條例第18條第1 項之規定，得諭知沒收並銷
    燬之者，以查獲之毒品及專供製造或施用毒品之器具為限，
    並不及於毒品之外包裝。扣案之毒品外包裝既係用於包裹毒
    品，防其裸露、潮濕，便於攜帶販賣，亦係供販賣毒品所物
    ，應併依毒品危害防制條例第19條第1 項之規定宣告沒收之
    ，方屬適法（最高法院88年度臺上字第5033號判決參照）。
    查：
  (一)本案扣案含有甲基安非他命、MDMA、MDA 毒品成分之丸錠
    3 顆（驗餘淨重共計1.06公克），係被告犯如犯罪事實欄一
    (二)所示持有毒品犯行並遭查獲之第二級毒品，自應依毒品危
    害防制條例第18條第1 項前段規定，在犯罪事實欄一(二)所示
    罪名項下諭知沒收銷燬之；另扣案之第二級毒品甲基安非他
    命共計5 包（驗餘重共計3.56公克），係屬毒品危害防制條
    例第2 條所定之第二級毒品。又觀諸此次為警查獲之物品，
    除該第二級毒品外，尚有電子磅秤、分裝袋、帳冊等物，均
    與販賣毒品有關，是本院認扣案第二級毒品甲基安非他命應
    係被告於購入後，起意販售而為犯罪事實欄一(三)(1)、(2)之行
    為所留存之物品，自應依毒品危害防制條例第18條第1 項前
    段之規定，各在被告所犯如犯罪事實欄一(三)(1)、(2)所示罪名
    項下均宣告沒收之；再者，被告於如犯罪事實欄一(三)(1)、(2)
    所示販賣第二級毒品犯行中，其2 次販售第二級毒品予證人
    甲○○，販賣毒品所得各為1,000 元，亦應依同條例第19條
    第1 項規定各在如犯罪事實欄一(三)(1)、(2)所犯各罪名項下宣
    告沒收，而販賣所得部分如全部或一部不能沒收時，以其財
    產抵償之。
  (二)本案於查獲第二級毒品甲基安非他命5 包時，均係各以塑膠
    袋裝盛毒品（卷附照片所示）；另扣案分裝袋323 個、電子
    磅秤2 台、帳冊1 張及門號00000000 00 號行動電話SIM 卡
    1 張等物，均為被告所有，業據被告供明在卷（見97年度偵
    字第20511 號偵查卷第9 頁至第12頁），且俱屬供作被告販
    賣本案第二級毒品所用之物，自應依毒品危害防制條例第19
    條第1 項之規定各在被告所犯如犯罪事實欄一(三)(1)、(2)所示
    罪名項下各宣告沒收之。至被告於如犯罪事實欄一(一)所示犯
    行中，其所有且供本案施用毒品犯罪使用之玻璃球吸食器，
    並未扣案，應認已滅失而不復存在；另扣案第三級毒品愷他
    命6 包、含硝甲西泮成分丸錠82顆，並無證據證明與本案有
    關，均不對之宣告沒收，附此敘明。
據上論斷，應依刑事訴訟法第299 條第1 項前段，毒品危害防制
條例第4 條第2 項、第10條第2 項、第11條第2 項、第18條第1
項前段、第19條第1 項，刑法11條、第59條、第51條第5 款，判
決如主文。
本案經檢察官楊雅清到庭執行職務。
中    華    民    國    98    年    7     月    31    日
                          臺灣臺北地方法院刑事第十七庭
                                審判長法  官  劉煌基
                                      法  官  葉力旗
                                      法  官  賴淑美
本判決正本與原本相符
如不服本判決應於收受送達後10日內向本院提出上訴書狀，並應
敘述具體理由；其未敘述上訴理由者，應於上訴期間屆滿後20日
內向本院補提理由書（均須按他造當事人之人數附繕）「切勿逕
送上級法院」。
                                      書記官  許翠燕
中    華    民    國    98    年    7     月    31    日
附表
┌──┬─────────────────┬───────────────────┐
│編號│犯    罪   事    實    內    容   │      主                 文           │
├──┼─────────────────┼───────────────────┤
│  │犯罪事實欄一(一)所示之犯罪事實      │乙○○施用第二級毒品，處有期徒刑伍月。│
├──┼─────────────────┼───────────────────┤
│  │犯罪事實欄一(二)示之犯罪事實        │乙○○持有第二級毒品，處有期徒刑月。│
│    │                                  │扣案含第二級毒品甲基安非他命、MDMA、  │
│    │                                  │MDA 成分之丸錠顆（驗餘淨重共計壹點零│
│    │                                  │陸公克），均沒收銷燬之。              │
├──┼─────────────────┼───────────────────┤
│  │犯罪事實欄一(三)(1)示之犯罪事實      │乙○○販賣第二級毒品，處有期徒刑年捌│
│    │                                  │月。扣案第二級毒品甲基安非他命伍包（驗│
│    │                                  │餘淨重共計點伍陸公克），均沒收銷燬之│
│    │                                  │；扣案裝盛甲基安非他命之塑膠袋伍個、分│
│    │                                  │裝袋佰貳拾個、電子磅秤貳台、帳冊壹│
│    │                                  │張、門號0000000000號行動電話SIM 卡壹張│
│    │                                  │，均沒收；未扣案犯罪所得財物新臺幣壹仟│
│    │                                  │元，沒收之，如全部或一部不能沒收時，以│
│    │                                  │其財產抵償之。                        │
├──┼─────────────────┼───────────────────┤
│  │犯罪事實欄一(三)(2)示之犯罪事實      │乙○○販賣第二級毒品，處有期徒刑年捌│
│    │                                  │月。前揭扣案第二級毒品甲基安非他命伍包│
│    │                                  │（驗餘淨重共計點伍陸公克），均沒收銷│
│    │                                  │燬之；前揭扣案裝盛甲基安非他命之塑膠袋│
│    │                                  │伍個、分裝袋佰貳拾個、電子磅秤貳台│
│    │                                  │、帳冊壹張、門號0000000000號行動電話  │
│    │                                  │SIM 卡壹張，均沒收；未扣案犯罪所得財物│
│    │                                  │新臺幣壹仟元，沒收之，如全部或一部不能│
│    │                                  │沒收時，以其財產抵償之。              │
└──┴─────────────────┴───────────────────┘
毒品危害防制條例第4條
製造、運輸、販賣第一級毒品者，處死刑或無期徒刑；處無期徒
刑者，得併科新臺幣1 千萬元以下罰金。
製造、運輸、販賣第二級毒品者，處無期徒刑或7 年以上有期徒
刑，得併科新臺幣7 百萬元以下罰金。
製造、運輸、販賣第三級毒品者，處5 年以上有期徒刑，得併科
新臺幣5 百萬元以下罰金。
製造、運輸、販賣第四級毒品者，處3 年以上10年以下有期徒刑
，得併科新臺幣3 百萬元以下罰金。
製造、運輸、販賣專供製造或施用毒品之器具者，處1 年以上7
年以下有期徒刑，得併科新臺幣1 百萬元以下罰金。
前五項之未遂犯罰之。
毒品危害防制條例第10條
施用第一級毒品者，處 6 月以上 5 年以下有期徒刑。
施用第二級毒品者，處 3 年以下有期徒刑。
毒品危害防制條例第11條
持有第一級毒品者，處 3 年以下有期徒刑、拘役或新臺幣 5 萬
元以下罰金。
持有第二級毒品者，處 2 年以下有期徒刑、拘役或新臺幣 3 萬
元以下罰金。
持有專供製造或施用第一、二級毒品之器具者，處 1 年以下有
期徒刑、拘役或新臺幣 1 萬元以下罰金。
持有毒品達一定數量者，加重其刑至二分之一，其標準由行政院
定之。


司法院資訊處製作；財團法人民間司法改革基金會備份。
